Inventaris van de Fotocollectie Heidemaatschappij -fotoalbums, contactafdrukken en restbestand foto's en negatieven
Nationaal Archief, Den Haag
- Diapositieven 6x6 en negatieven van reportages
  - Glasnegatieven (vnml repro's), 42-45
    - Doos 4, 45
      - Reprodukties diverse bomen 5
      - Reprodukties zoogdieren 1
      - Reprodukties zoogdieren 2
- Toegangen op de fotocollectie
  - Diacodeboek, 23
    Inhoud van 2 ordners. Bevat een overzicht van de numerieke onderwerpsordening en fotonummers met beschrijvingen.
- Overig
  - Tijdschriften, 46
  - Foto's op ansichtkaartformaat, 47
    Bevat serie uniform Heidemij en opnamen hoofdkantoor, witte villa Sonsbeek en standbeeld H.J. Lovink